---
title: "학생상담센터 X DATA HUB"
output: 
  flexdashboard::flex_dashboard:
    theme: simplex
    orientation: rows
    vertical_layout: scroll
    logo: korea_38.png 
  editor_options: 
    chunk_output_type: console
---
<style>
.navbar {
  background-color:#990000
  }
</style>

```{r setup, include = F}
source("bb_log_mh.R", encoding = 'utf-8')
```

빅데이터 기반 온라인 학교생활 결과지
=====================================

Rows
-------------------------------------
### Abstract
#### **결과지 개요**

* 본 결과지는 2021학년도 코로나 바이러스-19(COVID-19) 관련 정신건강 실태조사에 응답하신 여러분의 동의하에 정신건강 실태조사 결과와 블랙보드 로그 정보를 결합하여 분석한 것입니다.

* 2021학년도의 학사 일정은 대부분 온라인으로 진행되었습니다. 강의 자료 다운로드, 과제 확인 및 제출, 시험 정보 확인 등 다양한 학습 정보는 블랙보드를 통해 얻을 수 있었습니다.

* 고려대학교 학생상담센터와 DATA HUB팀에서는 블랙보드 코스에 접속했던 여러분의 로그 빅데이터를 바탕으로 개인 맞춤형 정신건강 X 온라인 학교생활 정보를 제공합니다. 

Rows
-------------------------------------
### Information
#### **결과지 설명**

* 본 결과지에 포함된 온라인 학습 정보를 바탕으로 정신적으로 건강한 대학 생활을 계획해 보십시오. 

* 마우스 드래그를 통해 그래프의 특정 범위를 자세히 들여다 볼 수 있습니다. 다시 원래대로 돌아가길 원할 경우 그래프에다가 더블 클릭을 하면 됩니다. 

* 그래프 우측 혹은 하단에 위치한 범례에 제시된 항목을 마우스로 클릭하면 원하는 항목의 그래프만 나타나도록 설정할 수 있습니다. 


Rows
-------------------------------------
### Q&A
#### **문의**

* 본 결과지에 대한 문의는 kulifementoring@gmail.com 으로 해주시기 바랍니다. 

* 고려대학교 학생상담센터는 앞으로도 여러분에게 최고의 서비스를 제공하기 위해 최선을 다하겠습니다. 


정신건강 X 블랙보드 빅데이터 {.tabset .tabset-fade}
=====================================
> **정신건강 X 블랙보드 빅데이터**

Rows
--------------------------------------
### 정신건강 X 블랙보드 코스 로그 빅데이터

```{r}
mhP
```

Rows
--------------------------------------
###
#### **정신건강 X 블랙보드 코스 로그 빅데이터 설명**
<br>

```{r}
cat(    paste0(
        parName, "님의 정신건강 유형은 [", par_mh_group, "] 입니다."
        )
)
```

<br>

* 위 그래프는 정신건강 유형에 따른 블랙보드 코스 로그 횟수 그래프의 패턴 차이를 나타내고 있습니다. **코스 로그 횟수의 Z점수가 평균인 0보다 크다면 블랙보드 코스 로그 횟수가 고려대학교 전체 학생들의 평균 로그 횟수보다 많다는 것입니다. 코스 로그 횟수의 Z점수가 평균인 0보다 작다면 블랙보드 코스 로그 횟수가 고려대학교 전체 학생들의 평균 로그 횟수보다 적다는 것입니다. **

* 우측 범례에서 [-본인]을 클릭하여 그래프에서 나타나지 않게 한 후, 그래프를 더블 클릭하면 정신건강 유형에 따른 블랙보드 코스 로그 횟수의 패턴 차이가 더 분명하게 나타납니다.

* [정신건강 양호] 집단은 학기 전체에 걸쳐 평균 이상의 블랙보드 코스 로그 횟수를 기록한 것을 확인할 수 있습니다. 이에 반해 [정신건강 취약] 집단은 중간고사 기간이나 기말고사 기간에만 블랙보드 코스 로그 횟수가 증가하고 전체적으로는 블랙보드 코스 로그 횟수가 평균보다 낮은 것을 확인할 수 있습니다. 마지막으로 지난 한 학기동안 나의 로그 패턴을 확인하시기 바랍니다.


심리적 건강{.tabset .tabset-fade}
=====================================
> **심리적 건강**

Rows
-------------------------------------
### 정신건강 유형
```{r}
success_group <- c("플로리시", "중간수준의 정신건강")
warning_group <- c("중간수준의 정신건강 및 심리적 어려움", "플로리시 및 심리적 어려움")
danger_group <- c("정신적 쇠약", "정신적 쇠약 및 심리적 어려움")



menWB <- 
  d %>% 
    filter(year == 2021 & month == 3 & cate == "mh_group" & std_id == parID) %>% 
    pull(value)

menWB_col <- 
  case_when(menWB %in% success_group ~ "success",
            menWB %in% warning_group  ~ "warning",
            menWB %in% danger_group ~ "warning", 
            TRUE ~ "NA")

menWB_vb <- 
  valueBox("정신건강", 
           menWB, 
           icon = case_when(menWB %in% success_group ~ "fa-sun",
                            menWB %in% warning_group ~ "fa-bolt", 
                            TRUE ~ "fa-cloud"), 
           color = menWB_col)
            
menWB_vb
```

### 우울
```{r}
cesd <- 
  d %>% 
    filter(year == 2021 & month == 3 & cate == "cesd_group" & std_id == parID) %>% 
    pull(value)
  

cesd_col <- 
  case_when(cesd == "정상" ~ "success",
            cesd == "경도"  ~ "warning",
            cesd %in% c("고도", "중증도") ~ "danger", 
            TRUE ~ "NA")

cesd_vb <- 
  valueBox("우울", 
           cesd, 
           icon = case_when(cesd == "정상" ~ "fa-sun",
                            cesd %in% c("고도", "중증도") ~ "fa-bolt", 
                            TRUE ~ "fa-cloud"), 
           color = cesd_col)
            
cesd_vb
```

### 불안
```{r}
gad <- 
  d %>% 
    filter(year == 2021 & month == 3 & cate == "gad_group" & std_id == parID) %>% 
    pull(value)
  

gad_col <- 
  case_when(gad == "정상" ~ "success",
            gad == "경도"  ~ "warning",
            gad %in% c("고도", "중증도") ~ "danger", 
            TRUE ~ "NA")

gad_vb <- 
  valueBox("불안", 
           gad, 
           icon = case_when(gad == "정상" ~ "fa-sun",
                            gad %in% c("고도", "중증도") ~ "fa-bolt", 
                            TRUE ~ "fa-cloud"), 
           color = gad_col)
            
gad_vb
```

Rows
--------------------------------------
### 
#### **정신건강 범주**
```{r}
menWB_p <- 
  long %>% 
    filter(year == 2021 & month == 3 & cate == "mw" & std_id == parID) %>% 
    pull(percentile)

menWB_g <- 
  gauge(menWB_p, min = 0, max = 100, symbol = '%', gaugeSectors(color = menWB_col))

menWB_g
```

<br>
**정신건강이란?**
<br>

      정신건강(精神健康)은 단지 질병이 없는 상태 이상의 자신의 잠재력을 실현하고 공동체에 유익하도록 기여할 수 있는 정신 면에서의 건강을 의미합니다. 
    
<br>
**당신의 정신건강은?**
<br>
```{r}
cat(    paste0(
        parName, "님의 정신건강 범주는 [", menWB, "]이며, 정신건강 백분위 점수는 [", menWB_p, "]% 입니다. \n\n"
        )
)
```

* 정신건강 범주는 정신건강 관련 3수준(정신적 번영상태, 중간수준, 정신적 쇠약상태)과 심리적 어려움 여부를 조합하여 여섯 유형으로 구성됩니다.
* 플로리시 : 심리적 어려움은 없으면서 동시에 높은 수준의 웰빙을 경험합니다.
* 중간수준 : 중간수준의 정신건강을 경험합니다.
* 정신적 쇠약 : 심리적 어려움은 없지만, 낮은 수준의 웰빙을 경험합니다.
* 플로리시, 심리적 어려움 공존 : 심리적 어려움에도 불구하고 비교적 높은 수준의 긍정적 정서와 심리사회적 웰빙을 경험합니다.
* 중간수준 및 심리적 어려움 : 중간수준의 정신건강 및 심리적 어려움을 경험합니다.
* 정신적 쇠약 및 심리적 어려움 : 심리적 어려움이 있으면서 낮은 수준의 웰빙을 경험합니다.

### 
#### **우울**

```{r}
cesd_p <- 
  long %>% 
    filter(year == 2021 & month == 3 & cate == "cesd" & std_id == parID) %>% 
    pull(percentile)

cesd_g <- 
  gauge(cesd_p, min = 0, max = 100, symbol = '%', gaugeSectors(color = cesd_col))

cesd_g
```

<br>
**우울이란?**
<br>

      우울한 상태란 저하된 기분에서부터 생각의 내용, 사고과정, 동기, 의욕, 관심, 행동, 수면, 신체활동 등 전반적인 정신 기능이 저하된 상태를 포함합니다.
    
<br>
**이 점수가 높은 사람의 특징은?**
<br>

```{r}
cat(    paste0(
        parName, "님의 우울 백분위 점수는 [", cesd_p, "]% 입니다."
        )
)
```

* 우울 수준이 경도인 경우 약간의 우울 증상, 중증도 혹은 고도인 경우 심한 우울 증상을 경험하는 것으로 해석합니다.

* 학생상담센터는 여러분이 힘들고 지칠때 열린 마음으로 이야기를 듣고 함께 문제에 대해 고민할 준비가 되어있습니다. 혼자 끙끙 앓기보다는 학생상담센터에서 제공하는 다양한 서비스를 통해 무거운 마음을 조금이나마 내려놓고 삶이 더 가벼워지실 수 있길 바랍니다.


### 
#### **불안**

```{r}
gad_p <- 
  long %>% 
    filter(year == 2021 & month == 3 & cate == "gad" & std_id == parID) %>% 
    pull(percentile)

gad_g <- 
  gauge(gad_p, min = 0, max = 100, symbol = '%', gaugeSectors(color = gad_col))

gad_g
```
    
<br>
**불안이란?**
<br>

      불안은 미래에 일어날 일들에 대한 걱정으로, 이에 대해 우리가 효과적으로 대비할 수 있도록 합니다. 한편 이 걱정을 제대로 해결하지 못한다면 스트레스가 되어 부담이 될 것입니다.

<br>
**이 점수가 높은 사람의 특징은?**
<br>

```{r}
cat(    paste0(
        parName, "님의 불안 백분위 점수는 [", gad_p, "]% 입니다."
        )
)
```

* 불안 수준이 경도인 경우 약간의 우울 증상, 중증도 혹은 고도인 경우 심한 불안 증상을 경험하는 것으로 해석합니다.<br><br>


Row
------------------------------------------
### 정신건강 기록 - 척도
```{r}
par_group_kbl
```

### 정신건강 기록 - 척도별 백분위
```{r}
par_group_value_kbl
```

Row
------------------------------------------
### 
#### **정신건강 기록**

<br>
**정신건강 기록**
<br>

```{r}
cat(    paste0(
        "  정신건강 기록은 ",parName, "님이 참여하신 정신건강 실태조사의 정신건강 관련 결과를 누적해서 담고 있습니다."
        )
)
```

* 왼쪽 표에서 각 정신건강 척도별 수준을 확인할 수 있습니다.

* 오른쪽 표에서는 각 정신건강 척도별 백분위를 확인할 수 있습니다.

* 지난 정신건강 실태조사들에 참여했던 학생들은 다양한 시기의 정신건강 관련 수준을 종합적으로 비교해 볼 수 있습니다.


Rows
--------------------------------------
### 정신적 웰빙
```{r}
WB_plot
```

### 
#### **정신적 웰빙**
<br>
**정신적 웰빙이란?**
<br>

      정신적 웰빙은 정서적 웰빙, 심리적 웰빙, 사회적 웰빙 세 가지 유형으로 분류합니다.

<br>
**이 점수가 높은 사람의 특징은?**
<br>

```{r}
parVal <- df_wb %>% pull(percentile)
parVal <- round(as.numeric(parVal,2))

cat(    paste0(
        parName, "님의 사회적 웰빙 백분위 점수는 [", parVal[1], "]%, 심리적 웰빙 백분위 점수는 [", parVal[2], "]%, 정서적 웰빙 백분위 점수는 [", parVal[3], "]%입니다.  \n\n"
        )
)
```

* 아래는 정서적 웰빙이 높은 사람들이 가지고 있는 특징입니다.
* **긍정정서:** 즐겁고 명랑하며,행복하고 평온하며,만족스럽고 충만한 감정
* **행복감:** 과거와 현재의 삶에 대해서 느끼는 전반적인 행복감
* **삶의 만족:** 삶의 전반에 대한 만족스럽다는 인지적 평가
<br>

* 아래는 심리적 웰빙이 높은 사람들이 가지고 있는 특징입니다.
* **환경적 통제:** 복잡한 환경에 잘 대처하며 적절한 환경을 선택하고 만들어가는 능력
* **긍정적 인간관계:** 친밀감을 느끼고 다른 사람과 공감적으로 교류할 수 있는 능력을 지니고 있으며, 주변 사람들과 따뜻하고 신뢰할 수 있는 인간관계를 맺고 있음
* **개인적 성장:** 도전적인 새로운 경험에 대한 개방성을 지니며 자신이 성장하고 있다는 인식
* **자율성:** 자신의 선택과 결정에 대해서 편안함을 느끼며 비도덕적인 사회적 압력에 저항할수 있음
* **인생의 목적:** 인생의 방향감을 주는 목표나 신념을 지니고 있으며 인생에 대해서 의미감을 느낌
* **자기수용:** 자신과 자신의 삶에 대해서 긍정적이고 수용적인 태도를 지님
<br>

* 아래는 사회적 웰빙이 높은 사람들이 가지고 있는 특징입니다.
* **사회적 수용:** 사람들의 복잡성을 잘 인식하고 수용하면서 타인에 대한 긍정적 태도를 지님
* **사회적 실현:** 다른 사람들을 위해 기여할 뿐만 아니라 사회가 긍정적으로 진보하고 있다고 믿음
* **사회적 기여:** 자신이 사회에 도움을 주고 있으며 다른 사람들이 자신의 기여를 인정하고 있다고 느낌
* **사회적 일치:** 사회에 대한 관심을 지닐 뿐만 아니라 사회는 합리적이고 정의롭다는 느낌
* **사회적 통합:** 공동체의 일부로서 소속감을 느끼며 공동체로부터 편안함과 지지를 얻음


Row
------------------------------------------
### 정신적 웰빙 기록
```{r}
WB_diary_plot
```

Row
------------------------------------------
### 
#### **정신적 웰빙 기록**

<br>
**정신적 웰빙 기록**
<br>

```{r}
cat(    paste0(
        "  정신적 웰빙 기록은 ",parName, "님이 참여하신 정신건강 실태조사의 정신적 웰빙을 누적해서 담고 있습니다."
        )
)
```

* 지난 정신건강 실태조사들에 참여했던 학생들은 다양한 시기의 정신적 웰빙 수준을 종합적으로 비교해 볼 수 있습니다.



COVID-19 {.tabset .tabset-fade}
=====================================
> **COVID-19**

Rows
--------------------------------------
###
```{r}
covid_group_Plot
```

###
#### **COVID-19 대처**
<br>
**COVID-19 대처 집단 유형 분류**
<br>

        고려대학교 학생상담센터에서 자체 개발한 척도를 통해 COVID-19에 대처하는 고려대학교 학생들의 특성을 평가했습니다. COVID-19로 인한 부정적 영향 정도 및 개인방역 지침에 대한 준수 수준에 따라 'COVID-19 대처 우수 집단', 'COVID-19에 대한 관심이 낮은 집단', 'COVID-19 대처 회피 집단', 'COVID-19 취약 집단' 총 4가지 집단 유형으로 분류했습니다.


<br>
**COVID-19 대처 집단별 특징**
<br>

```{r}
cat(    paste0(
        parName, "님의 COVID-19 대처 집단 유형은 [", par_covid_group, "] 입니다."
        )
)
```

* **[COVID-19 대처 우수 집단]**  보건복지부의 COVID-19 개인방역 지침 준수 정도가 다른 고려대학교 학생들보다 상대적으로 높고 일상에서 COVID-19 관련 상황으로 인한 부정적 영향을 상대적으로 적게 받는 집단입니다.
<br><br>
* **[COVID-19에 대한 관심이 낮은 집단]**  일상에서 COVID-19 관련 상황으로 인한 부정적 영향을 다른 고려대학교 학생들보다 상대적으로 적게 받지만, 보건복지부의 COVID-19 개인방역 지침 준수 정도는 상대적으로 낮은 집단입니다.
<br><br>
* **[COVID-19 대처 회피 집단]**  일상에서 COVID-19 관련 상황으로 인한 부정적 영향을 다른 고려대학교 학생들보다 상대적으로 많이 받음에도 불구하고 보건복지부의 개인방역 지침 준수 정도는 상대적으로 낮은 집단입니다.
<br><br>
* **[COVID-19 취약 집단]**  보건복지부의 개인방역 지침 준수 정도가 다른 고려대학교 학생들보다 상대적으로 높음에도 불구하고 일상에서 COVID-19 관련 상황으로 인한 부정적 영향을 많이 받는 집단입니다.
<br><br>


Row
------------------------------------------
### COVID-19 대처 수준
```{r}
covid_plot
```

### 
#### **COVID-19 대처 수준**
<br>
**COVID-19 대처 수준이란?**
<br>

        COVID-19 대처 수준은 코로나19에 대해 느끼는 감정, 대처하는 능력, 방역 지침에 대한 준수를 측정하는 검사입니다. 이 검사를 통해 고려대학교 학생들과 비교해 자신이 코로나19로 얼마나 영향을 받고 있는지 확인할 수 있습니다.

<br>
**이 점수가 높은 사람의 특징은?**
<br>

```{r}
parVal <- df_covid %>% pull(percentile)
parVal <- round(as.numeric(parVal,2))

cat(    paste0(
        parName, "님의 COVID-19에 대한 공포 백분위 점수는 [", parVal[1], "]%, COVID-19의 방역지침 준수의 백분위 점수는 [", parVal[2], "]%, COVID-19의 부정적인 영향 백분위 점수는 [", parVal[3], "]%입니다.  \n\n"
        )
)
```

* "코로나 공포"는 코로나 바이러스-19 관련 상황에 대한 두려움의 수준을 뜻합니다. 백분위가 높을수록 다른 고려대학교 학생들보다 두려움을 더 크게 느끼는 것입니다. 

* "코로나 부정적 영향"은 코로나 바이러스-19 관련 상황으로 인해 일상 생활에서 지장을 받는 정도를 뜻합니다. 백분위가 높을수록 다른 고려대학교 학생들보다 코로나 바이러스-19에 의한 부정적 영향을 더 많이 받는 것입니다. 

* "코로나 방역지침 준수"는 보건복지부의 개인방역 지침 준수 정도를 뜻합니다. 백분위가 높을수록 다른 고려대학교 학생들보다 코로나 바이러스-19 확산 방지 및 예방을 위해 노력을 더 많이 기울이고 있는 것입니다. 


Row
------------------------------------------
### COVID-19 대처 수준 기록
```{r}
covid_diary_plot
```

Row
------------------------------------------
### 
#### **COVID-19 대처 수준 기록**

<br>
**COVID-19 대처 수준 기록**
<br>

```{r}
cat(    paste0(
        "  COVID-19 대처 수준 기록은 ",parName, "님이 참여하신 정신건강 실태조사의 COVID-19 대처 수준을 누적해서 담고 있습니다."
        )
)
```

* 지난 정신건강 실태조사들에 참여했던 학생들은 다양한 시기의 COVID-19 대처 수준을 종합적으로 비교해 볼 수 있습니다.



스트레스 {.tabset .tabset-fade}
=====================================
> **스트레스**

Rows
--------------------------------------
### 지각된 스트레스
```{r}
pssPlot 
```

### 
#### **지각된 스트레스**
<br>
**지각된 스트레스란?**
<br>

        스트레스는 개인의 자원이나 역량을 넘어서는 상황에서 발생합니다. 스트레스를 경험하는 과정에는 특정 상황이 무엇을 요구하는지를 지각하는 것이 포함되어 있습니다. 이뿐만 아니라, 개인이 지닌 역량과 자원에 비해 상황이 무엇을 요구하는지를 지각하는 것과 개인이 지난 역량과 자원에 비해 상황적인 요구가 어느 정도인지를 평가하고 판단하는 과정도 포함되어 있습니다. 본 검사에서 지각된 스트레스는 부정적 지각 그리고 긍정적 지각의 결여를 포함합니다. 이 검사를 통해 주관적으로 자신이 느끼고 있다고 지각하는 스트레스 정도를 확인할 수 있습니다.

<br>
**이 점수가 높은 사람의 특징은?**
<br>

```{r}
parVal <- pss_df %>% pull(percentile)
parVal <- round(as.numeric(parVal,2))

cat(    paste0(
        parName, "님의 지각된 스트레스 백분위 점수는 [", parVal, "]% 입니다. \n\n"
        )
)
```

* "지각된 스트레스"가 높은 사람은 일상생활에서 예측 불가능하고, 통제 불가능하며 상황에 압도당한다고 지각하는 정도가 높습니다. 또한 일상생활에서 발생하는 일을 예측하고, 통제하며 성공적으로 대처하는 정도가 낮습니다.


Rows
--------------------------------------
### 게임 중독
```{r}
game_addi_plot
```

### 
#### **게임 중독**
<br>
**게임 중독이란?**
<br>

        게임 중독이란 컴퓨터 게임 또는 비디오 게임을 하는 데 과도하게 많은 시간을 사용하여 개인의 일상생활에 지장이 생기는 것을 말합니다. 게임 중독은 사회적 고립, 감정기복, 상상력의 감소, 게임을 제외한 활동의 배제 등의 현상을 초래할 수 있는 것으로 알려져 있습니다.

<br>
**이 점수가 높은 사람의 특징은?**
<br>

```{r}
parVal <- game_addict_df %>% pull(percentile)
parVal <- round(as.numeric(parVal,2))

cat(    paste0(
        parName, "님의 게임 중독 수준은 [", par_game_addict, "] 입니다. 또한 게임 중독의 백분위 점수는 [", parVal, "]% 입니다. \n\n"
        )
)
```

* WHO에 따르면 게임 중독은 다음의 특징들을 가지고 있습니다.

* 게임에 대한 통제가 되지 않습니다. 

* 게임이 다른 관심사나 일상적 활동보다 우선시되어 게임으로 인해 부정적인 결과가 발상해도 게임을 중단하지 못합니다. 

* 게임으로 인해 직업적, 사회적, 또는 다른 중요 기능 영역에서 상당한 손상이 야기되었으며 이는 12개월 이상 나타납니다.



대학생활 {.tabset .tabset-fade}
=====================================
> **대학생활**

Row
------------------------------------------
### 전체 대학생활 만족 & 부적응 수준 기록
```{r}
par_uni_value_kbl
```

### 
#### **전체 대학생활 만족 및 부적응 수준 기록**

<br>
**전체 대학생활 만족 및 부적응 수준 기록**
<br>

```{r}
cat(    paste0(
        "  전체 대학생활 만족 & 부적응 수준 기록은 ",parName, "님이 참여하신 정신건강 실태조사의 전체적인 대학생활 만족 & 부적응 수준을 누적해서 담고 있습니다."
        )
)
```

* 전체 대학생활 만족 수준은 대학생활 만족 수준 검사의 하위항목들을 종합한 결과입니다. 하위 항목에는 대인관계 만족도, 전공 만족도 그리고 학업 만족도가 포함되어 있습니다.

* 전체 대학생활 부적응 수준은 대학생활 부적응 수준 검사의 하위항목들을 종합한 결과입니다. 하위 항목에는 학업 문제, 음주 문제, 적대감 문제, 섭식 문제, 부정적 정서 문제, 사회불안 문제가 포함되어 있습니다.

* 지난 정신건강 실태조사들에 참여했던 학생들은 다양한 시기의 전체 대학생활 만족 및 부적응 수준을 종합적으로 비교해 볼 수 있습니다.

Row
------------------------------------------
### 대학생활 만족 수준
```{r}
uni_adapt_plot
```

### 
#### **대학생활 만족 수준**
<br>
**대학생활 만족 수준이란?**
<br>

        대학생활 만족 수준은 주관적인 전공 만족도, 학업 만족도 그리고 대학내 대인관계만족도를 포괄합니다. 

<br>
**이 점수가 높은 사람의 특징은?**
<br>

```{r}
parVal <- df_uni_adapt %>% pull(percentile)
parVal <- round(as.numeric(parVal,2))

cat(    paste0(
        parName, "님의 대인관계 만족도 백분위 점수는 [", parVal[1], "]%, 전공 만족도 백분위 점수는 [", parVal[2], "]%, 학업 만족도 백분위 점수는 [", parVal[3], "]%, 입니다. \n\n"
        )
)
```

* 대인관계 만족도는 부모, 친구, 교수 등 대학 내외의 다양한 관계 속에서 얻는 주관적인 만족감을 반영합니다.

* 전공 만족도는 진로 혹은 직업에 대한 기대와 비교하여 자신이 속한 학과에 대한 주관적인 평가를 반영합니다.

* 학업 만족도는 학습 환경에 대한 주관적인 평가를 반영합니다.

Row
------------------------------------------
### 대학생활 만족 수준 기록
```{r}
uni_adapt_diary_plot
```

Row
------------------------------------------
### 
#### **대학생활 만족 수준 기록**

<br>
**대학생활 만족 수준 기록**
<br>

```{r}
cat(    paste0(
        "  대학생활 만족 수준 기록은 ",parName, "님이 참여하신 정신건강 실태조사의 대학생활 만족 수준을 누적해서 담고 있습니다."
        )
)
```

* 지난 정신건강 실태조사들에 참여했던 학생들은 다양한 시기의 대학생활 만족 수준을 종합적으로 비교해 볼 수 있습니다.

Row
------------------------------------------
### 대학생활 부적응 수준
```{r}
uni_maladapt_plot
```

### 
#### **대학생활 부적응 수준**
<br>
**대학생활 부적응 수준이란?**
<br>

        대학생활 부적응 수준은 주관적인 학업 문제, 음주 문제, 적대감 문제, 섭식 문제, 부정적 정서 문제, 사회불안 문제를 포괄합니다. 

<br>
**이 점수가 높은 사람의 특징은?**
<br>

```{r}
parVal <- df_uni_maladapt %>% pull(percentile)
parVal <- round(as.numeric(parVal,2))

cat(    paste0(
        parName, "님의 학업 문제 백분위 점수는 [", parVal[1], "]%, 음주 문제 백분위 점수는 [", parVal[2], "]%, 적대감 문제 백분위 점수는 [", parVal[3], "]%, 섭식 문제 백분위 점수는 [", parVal[4], "]%, 부정적 정서 문제 백분위 점수는 [", parVal[5], "]%, 사회불안 문제 백분위 점수는 [", parVal[6], "]%입니다. \n\n"
        )
)
```

* 학업 문제는 학업과 관련된 정신적, 정서적 부담감을 반영합니다.

* 음주 문제는 술을 적당한 정도로 통제하지 못하거나 음주로 인하여 신체적, 정서적, 사회적으로 부정적인 영향을 받는 정도를 반영합니다.

* 적대감 문제는 분노 기분의 잦은 유발 및 이에 대한 통제의 어려움을 반영합니다.

* 섭식 문제는 식사 조절량의 어려움을 반영합니다.

* 부정적 정서 문제는 고립감, 슬픔, 불안 등의 부정적인 느낌을 반영합니다.

* 사회불안 문제는 사회적 상황에서의 불편함을 반영합니다.


Row
------------------------------------------
### 대학생활 부적응 수준 기록
```{r}
uni_maladapt_diary_plot
```

Row
------------------------------------------
### 
#### **대학생활 부적응 수준 기록**

<br>
**대학생활 부적응 수준 기록**
<br>

```{r}
cat(    paste0(
        "  대학생활 부적응 수준 기록은 ",parName, "님이 참여하신 정신건강 실태조사의 대학생활 부적응 수준을 누적해서 담고 있습니다."
        )
)
```

* 지난 정신건강 실태조사들에 참여했던 학생들은 다양한 시기의 대학생활 부적응 수준을 종합적으로 비교해 볼 수 있습니다.


심리학적 조언 {.tabset .tabset-fade}
=====================================
> **심리학적 조언**

Row
------------------------------------------
### 
#### **심리학적 조언**

<br>
**코로나 대처**
<br>

* `r comment[1]`

<br>
<br>
**정신건강**
<br>

* `r comment[2]`

* `r comment[3]`

* `r comment[4]`

* `r comment[5]`


<br>
<br>
**블랙보드**
<br>

* `r comment[6]`

* `r comment[7]`

* `r comment[8]`

<br>
<br>
**더 적응적인 학교생활을 위하여**
<br>

* `r comment[9]`


<br>
